Carlos Jiménez Gómez

Pseo. Igualdad nº 1, P 3, 2ºD. 28850 Torrejón de Ardoz - Madrid (España)

Tels: +34 655 822 274 +44 7935588617

E-mail: carlos.jimenez.geo@gmail.com Nacido el 5 de julio de 1977 en Madrid.

Licencia de conducir internacional (B). Disponibilidad para incorporación inmediata / Disponibilidad para viajar.

PERFIL PROFESIONAL

Geólogo especialista en geotecnia con más de 7 años de experiencia en Geología aplicada y Geotecnia. Redacción y cálculo en proyectos de obra civil, tanto infraestructuras lineales como proyectos de aprovechamiento hidroeléctrico y eólicos. Diseño, control y supervisión de campañas de investigación geotécnica en terreno (sondeos, ensayos in situ, calicatas, geofísica). Interpretación de ensayos de laboratorio y caracterización geotécnica de materiales (suelos y rocas). Caracterización geomecánica de macizos rocosos.

Asistencia técnica en obra para proyectos hidroeléctricos. Asistencia técnica en obra para corrección de taludes y laderas inestables. Monitoreo e instrumentación geotécnica.

Experiencia internacional en Portugal, Chile, Perú, Colombia y Costa Rica

FORMACIÓN

Licenciado en Geología con especialidad en Ingeniería Geológica, Geología Ambiental e Hidrogeología, Universidad Complutense de Madrid (España).

Máster en Mecánica de Suelos e Ingeniería de Cimentaciones. CEDEX. Centro de Estudios y Experimentación de Obras Públicas. Madrid. Ministerio de Fomento del Gobierno de España. 560 horas. 2007

Curso de Posgrado. Túneles: Construcción y Asistencia Técnica 4ª Edición. Escuela Universitaria de Ingeniería Técnica de Obras Públicas. Universidad Politécnica de Madrid. 200 horas. 2011.

ASOCIACIONES PROFESIONALES

Ilustre Colegio Oficial de Geólogos de España (ICOG) - Nº de Colegiado: 6256

Sociedad Española de Mecánica de Rocas, SEMR desde 2012.

Sociedad Española de Mecánica de Suelos e Ingeniería Geotécnica, SEMSIG desde 2012.

FORMACIÓN COMPLEMENTARIA

Curso de formación preventiva de riesgos laborales en el desempeño de la profesión de geólogo en industrias extractivas. Ilustre Colegio Oficial de Geólogos. Madrid. 21-23 marzo de 2012.

Curso sobre Riesgos Naturales en España. 31 oct. - 28 nov. 2006. Fundación La Caixa. Madrid.

Workshop on Water and Landscape Sustainable Management. 4 -15 Septiembre de 2006. República Checa. Charles University of Prague y Universidad Complutense de Madrid.

Curso de Recursos Energéticos Geológicos, dentro del Ciclo formativo Energía y Medio Ambiente. Universidad Complutense de Madrid. Octubre 2000.

EXPERIENCIA LABORAL

Octubre 2012 – Agosto 2013 ENDESA CHILE. Ingeniero Especialista. Geólogo – Geotécnico en el Área de Ingeniería del Terreno. Grupo de Geología. Supervisión y redacción de todo tipo de proyectos energéticos. Hidráulicos, eólicos, solares etc. Participación en todas las fases de Ingeniería, desde Ingeniería Conceptual, hasta Asistencia Técnica en obra durante la construcción y monitoreo en fase de operación.

Marzo 2012 – Septiembre 2012 South American Management, S.A. Departamento de Exploraciones. Geólogo Geotécnico de exploraciones en Mina La Coipa, (Kinross Gold) Copiapó, (Chile), desempeñando labores asesoría

1

geotécnica para diseño de excavaciones, control de calidad de perforaciones y de mapeo geológico y testificación geotécnica de sondeos de exploración.

Enero 2006 – Enero 2007 Qualitas OCT, S.L. desarrollando labores de Control Técnico de Proyectos relacionados con edificación, tanto en el ámbito de la geotecnia, como cálculo y control de estructuras, así como visita y control de obras en ejecución.

2002 OCSA, **Orellana Consultores S.A.**, empresa dedicada al desarrollo de proyectos relacionados con estudios geofísicos aplicados a obra civil. Desempeñando labores de trabajo de campo a tiempo parcial.

HERRAMIENTAS INFORMÁTICAS

- Ofimática: Herramientas Microsoft: Word, Excel, PowerPoint, Internet Explorer y Outlook.
- Software específico Geotecnia: Rocscience (Slide, Dips, Swedge, Rocplane, Unwedge, etc.), Plaxis, Slope, gINT(base de datos de registros de sondeos e información geotécnica), TS (testificación de sondeos y calicatas).

IDIOMAS.

Inglés: Nivel medio (B2), hablado y escrito. Actualmente cursando FCE en Chester (UK).

PROYECTOS REALIZADOS PARA ENDESA CHILE.

- Estudio de Factibilidad: Proyecto Eólico Waiwen. Chile. Desarrollo de prospecciones de campo, cartografía geológica, identificación de riesgos geológicos, recomendaciones geotécnicas, caracterización geotécnica de materiales y supervisión de campaña de sondeos. ENDESA CHILE.
- Estudio de Factibilidad en Ingeniería Básica: Proyecto Hidráulico Sumapaz. 160 MW Colombia. Revisión y supervisión de informes de ingeniería de terceros y redacción de informes de Ingeniería Básica. EMGESA.
- Asistencia Técnica en Obra: Proyecto Hidroeléctrico Chucás (en Construcción). 100 MW. Costa Rica.
 Auscultación geotécnica de excavaciones y estabilidad de taludes, supervisión de campañas de investigación geotécnica. Tratamientos de mejora del terreno y manejo de aguas. Modelo geológico e hidrogeológico.
 Estabilidad de Taludes. ENEL GREEN POWER.
- Estudio de Ingeniería Conceptual: Proyecto Minicentral Hidroeléctrica Milloc. 19 MW. Perú. Cartografía geológica, estudios de riegos geológicos, y recomendaciones geológico – geotécnicas para el diseño. GENERALIMA.
- Ingeniería Básica Proyecto Hidroeléctrico Marañón. 400MW. Perú. Consistente en cuatro represas ubicadas a lo largo del valle del río Marañón, túneles de desvío, túneles de aducción, y cuatro casas de máquinas con algunas alternativas en caverna. Revisión y Supervisión de informes de ingeniería de terceros. Caracterización geomecánica de macizos rocoso y estudio del diaclasado. Determinación de parámetros geotécnicos de cálculo. GENERALIMA.
- Ingeniería de detalle Proyecto Hidroeléctrico Los Cóndores (en Licitación). Chile. Proyecto de
 aprovechamiento hidroeléctrico de los recursos hídricos de la Laguna del Maule mediante un túnel de aducción
 a presión de 14 km. Para la construcción del túnel de aducción se han contemplado el uso de métodos
 convencionales perforación y voladura y mediante el uso de máquina TBM. ENDESA CHILE.
- Ingeniería Básica Proyecto Hidroeléctrico Veracruz. 723 MW. Perú. Proyecto de aprovechamiento Hidroeléctrico en el río Marañón. Estudio de alternativas de túneles de aducción, casas de máquinas, y túnel de desvío. GENERALIMA.
- Proyecto de Central Térmica Sinifaná. Colombia. Revisión y Supervisión de la ingeniería básica y Estudio de Impacto Ambiental. EMGESA.

PROYECTOS REALIZADOS PARA EPTISA SERVICIOS DE INGENIERÍA S.L.

- Estudio de Viabilidad y Estudio Informativo: Prolongación de la Autopista de Peaje AP-36 Ocaña La Roda hasta Chichilla (Albacete). MINISTERIO DE FOMENTO. Gobierno de España. 2011-2012.
- Proyecto de Construcción Aprovechamiento Hidroeléctrico de Girabolhos (Portugal). Presas de Girabolhos y Bogueira. ENDESA GENERACIÓN. 2011.
- Proyecto de Construcción Aprovechamiento Hidroeléctrico de Gouvães (Portugal). Presa de Gouvães da Serra, circuito hidráulico, caverna de Gouvães, túneles y accesos. IBERDROLA INGENIERÍA. 2010-2011.
- Asistencia Técnica y Redacción del Proyecto de Ampliación del Campo de Vuelos de A Coruña (España).
 AENA. Aeropuertos Españoles y Navegación Aérea. 2010.
- Proyecto de Construcción: Línea de Alta Velocidad Madrid Alcázar de San Juan Jaén. Tramo Mora Alcázar de San Juan. Subtramo Mora - Consuegra. MINISTERIO DE FOMENTO. Gobierno de España. 2010-2012.
- Proyecto de Construcción Autovía A-56. Ourense Lugo. Tramo Ourense Enlace de Cambeo. MINISTERIO DE FOMENTO. Gobierno de España. 2010.
- Proyecto de Trazado y Construcción Autovía de la Plata, A-66. Tramo: Fontanillas de Castro Zamora (N).
 MINISTERIO DE FOMENTO. Gobierno de España. 2010.
- Projectos de Execução: Subconcessão do Algarve Litoral. (Portugal) RODOVIAS DO ALGARVE LITORAL,
 ACE. ESTRADAS DE PORTUGAL. 2009–2010.
- Proyecto de Construcción: Duplicación de la carretera M-121. Tramo A-2 Meco. Consejería de Transportes e Infraestructuras de la COMUNIDAD DE MADRID. 2009-2010.
- Proyecto de Construcción de la Variante de Arquillos en la A-301. Gestor de Infraestructuras de Andalucía.
 GIASA. 2009–2010.
- Proyecto de Construcción: Acondicionamiento de la Carretera M-311. Tramo: M-302 a M-404 en Chinchón.
 Consejería de Transportes e Infraestructuras de la COMUNIDAD DE MADRID. 2009-2010.
- Proyecto de Construcción de Plataforma del Corredor Norte-Noroeste de Alta Velocidad. Eje Ourense-Santiago.
 Tramo: Acceso a la Estación de Ourense. ADIF. Administrador de Infraestructuras Ferroviarias. 2009.
- Estudio Geológico-Geotécnico de la línea ferroviaria de alta velocidad Madrid-Extremadura. Tramo: Talayuela-Cáceres. Subtramo: Toril Malpartida de Plasencia. **ADIF**. 2008-2009.
- Proyecto de Construcción: Accesos a Madrid. Vías colectoras, Reordenación de enlaces y Plataformas reservadas para el transporte público. Tramo: Autovía del Norte A-1. P.K. 12,0 al P.K. 19,0. MINISTERIO DE FOMENTO. Gobierno de España. 2008–2009.
- Estudio Informativo y Proyecto de Construcción: Duplicación M-404. Tramo A-5 (Navalcarnero) M-407 (Griñón). MINTRA. Comunidad de Madrid. 2008.
- Proyecto de Licitación: Autovía A-1. Adecuación, reforma y conservación del Corredor del Norte. Tramo: P.K.
 12 a P.K. 101. MINISTERIO DE FOMENTO. Gobierno de España. 2008.
- Proyecto de Construcción: Autovía del Duero (A-11) Tramo: Venta Nueva- Enlace de Santiuste. MINISTERIO DE FOMENTO. Gobierno de España. 2008.
- Proyecto de Licitación: Autovía A-4. Adecuación, reforma y conservación del Corredor de Andalucía. Tramo:
 Puerto Lápice Venta de Cárdenas. MINISTERIO DE FOMENTO. Gobierno de España. 2008
- Proyecto de Construcción: Ampliación de Capacidad de la AP-9. Tramos: Elviña-La Barcala, y Santiago Norte-Santiago Sur. AUDASA. 2007-2008.
- Seguimiento, Control y Auscultación geotécnica del apilamiento de yesos de la Marisma del Rincón.
 FERTIBERIA. 2007–2008.